Inventaris van het archief van het Ministerie van Financiën, Directie Verbruiksbelastingen
Nationaal Archief, Den Haag
- Taakuitvoering, A.1
  - Overleg met belangenverenigingen en bedrijven, A.1.4.
    - Het voeren van overleg met het ministerie van Verkeer en Waterstaat over aftrek van voorbelasting over de aanleg van infrastructurele voorzieningen voor openbaar stads- en streekvervoer, 1971 - 2005; 869-885; 16 pakken en 1 omslag
      - 1971 - 1985, 869; pak
      - 1971 - 1996, 870; pak
      - 1984 - 1987, 871; omslag
      - 1984 - 1997, 872; pak
      - 1985 - 1995, 873; pak
      - 1990 - 1997, 874; pak
      - 1990 - 1999 deel 1, 875; pak
      - 1990 - 1999 deel 2, 876; pak
      - 1990 - 2005, 877; pak
      - 1991 - 1997, 878; pak
      - 1993 - 1994, 879; pak
      - 1993 - 1998, 880; pak
      - 1993 - 1999 deel 1, 881; pak
      - 1993 - 1999 deel 2, 882; pak
      - 1994 - 1997, 883; pak
      - 1994 - 1999, 884; pak
      - 1995 - 1997, 885; pak
    - Het voeren van overleg met de Nederlandse Omroep Stichting (NOS) over heffing van omzetbelasting over de toepassing van de printprijsregeling (mededeling 47), 1979 - 1995; 886; pak
    - Het voeren van overleg met de Nederlandse Omroepstichting (NOS) over de toepassing van communautaire en nationale wettelijke bepalingen inzake omzetbelasting naar aanleiding van de omzetbelastingtechnische positie van het Facilitair Bedrijf, 1979 - 1998; 887; omslag
    - Het voeren van overleg met economisch-technologische instituten over heffing van omzetbelasting over verrichte prestaties, 1980 - 1994; 888-889; 2 omslagen
      - 1980 - 1982, 888; omslag
      - 1990 - 1994, 889; omslag
    - Het voeren van overleg met belangenverenigingen en bedrijven over heffing van omzetbelasting over levering van diensten ten behoeve van exploitanten van in het internationaal verkeer varende binnenvaartschepen, 1980 - 1996; 890; pak
    - Het voeren van overleg met Transport en Logistiek Nederland over heffing van omzetbelasting met betrekking tot de toepassing van het nulprocentstarief voor intra-communautair vervoer, 1980 - 1996; 891; pak
    - Het voeren van overleg met omroeporganisaties over vrijstelling van heffing van omzetbelasting over onder andere uitgegeven programmabladen, 1981 - 1989; 892-894; 3 omslagen
      - 1981, 892; omslag
      - 1983 - 1986, 893; omslag
      - 1985 - 1989, 894; omslag
    - Het voeren van overleg met onder andere het Staatsbedrijf der PTT en de Algemene Bond van Auto- en Motorrijschoolondernemers in Nederland (ABAN) over heffing van omzetbelasting inzake de naheffingsaanslag, 1981 - 1989; 895; pak
    - Het voeren van overleg met Nutricia over heffing van omzetbelasting over groenten- en vruchtensappen voor medicinale doeleinden, 1981 - 2000; 896-897; 2 omslagen
      - 1981 - 1995, 896; omslag
      - 1993 - 2000, 897; omslag
    - Het voeren van overleg met de Postbank over vrijstelling van omzetbelasting voor verrichte diensten, 1984 - 1991; 898; omslag
    - Het voeren van overleg met het ministerie van Economische Zaken over heffing van omzetbelasting over innovatiegerichte onderzoeksprogramma's, 1985 - 1989; 899; pak
    - Het voeren van overleg met het ministerie van Volkshuisvesting, Ruimtelijke Ordening en Milieubeheer over milieuheffingen over teruggewonnen dampen van minerale oliën bij de toepassing van de Wet belastingen op milieugrondslag, 1985 - 1992; 900; omslag
    - Het voeren van overleg met TRN Begheyn en Sneep Melse over heffing van omzetbelasting over het leveren van diensten op het gebied van scholing door Regionale Bureaus Onderwijs, 1985 - 1995; 901; pak
    - Het voeren van overleg met Ladbroke/Stichting Totalisator Draf- en Rensport over heffing van omzetbelasting over de exploitatie van de paardentoto, 1986 - 1994; 902-903; 1 pak en 1 omslag
      - 1986 - 1993, 902; omslag
      - 1990 - 1994, 903; pak
    - Het voeren van overleg met het Produktschap voor Gedistilleerde Dranken over administratieve verplichtingen verbonden aan de toepassing van het nulprocenststarief bij de levering van accijnsgoederen, 1986 - 1996; 904; pak
    - Het voeren van overleg met Schiphol over aftrek van voorbelasting over geluidwerende voorzieningen, 1986 - 1999; 905; pak
    - Het voeren van overleg met het ministerie van Verkeer en Waterstaat over heffing van omzetbelasting voor particuliere exploitatiemaatschappijen ten behoeve van het bouwen van een aantal infrastructurele werken, 1987 - 1996; 906-912; 5 pakken en 2 omslagen
      - 1987, 906; pak
      - 1987 - 1988, 907; pak
      - 1987 - 1996, 908; omslag
      - 1988 - 1989, 909; pak
      - 1989, 910; pak
      - 1990 - 1991, 911; pak
      - 1992 - 1993, 912; omslag
    - Het voeren van overleg met J.Lo Beheer bv over heffing van omzetbelasting met betrekking tot de hoofdelijke aansprakelijkheid van een fiscale eenheid, 1987 - 1996; 913; pak
    - Het voeren van overleg met KPN NV over vrijstelling van omzetbelasting voor telecommunicatiediensten, 1987 - 1998; 914; pak
    - Het voeren van overleg met het ministerie van Verkeer en Waterstaat over vrijstelling van omzetbelasting voor het verstrekken van onderwijs voor vak of beroep, 1987 - 1999; 915; pak
    - Het voeren van overleg met het ministerie van Economische Zaken over de toepassing van overdrachtsbelasting bij concentratie van energiedistributiebedrijven, 1988; 916; omslag
    - Het voeren van overleg met de Centrale Organisatie voor de Vleeshandel (COV) over toepassing van het verlaagde BTW-tarief voor veehandelaren, 1988 - 1992; 917; omslag
    - Het voeren van overleg met de Nationale Ziekenhuisraad over vrijstellingen van omzetbelasting voor samenwerkingsverbanden van automatiseringsdiensten van ziekenhuizen, 1988 - 1992; 918; pak
    - Het voeren van overleg met de Nederlandse Vereniging van Ondernemingen in de Energiebranche over toepassing van de accijnsregeling bij bevoorrading van schepen en het verstrekken van de hierbij benodigde bunkerverklaring, 1988 - 1995; 919; omslag
    - Het voeren van overleg met de regionale omroepen over heffing van omzetbelasting over dienstverlening door het Nederlands Omroepproduktie Bedrijf (NOB) bij het verzorgen van radio-uitzendingen van lokale en regionale omroepen, 1988 - 1996; 920; pak
    - Het voeren van overleg met het Verbond van Nederlandse Ondernemingen (VNO) over het zogenoemde Finse moederarrest inzake heffing van kapitaalbelasting over informele kapitaalstorting, 1988 - 1996; 921; omslag
    - Het voeren van overleg met belangenverenigingen en bedrijven over aftrek van voorbelasting bij swapovereenkomsten in het kader van de omzetbelasting, 1988 - 1998; 922-924; 2 pakken en 1 omslag
      - 1988 - 1993, 922; pak
      - 1994, 923; pak
      - 1996 - 1998, 924; omslag
    - Het voeren van overleg met de Centrale Bibliotheekdienst Friesland (CBD) over heffing van omzetbelasting over leenvergoedingen aan auteurs en uitgevers, 1988 - 1999; 925; pak
    - Het voeren van overleg met de Nationale Ziekenhuisraad over vrijstelling van heffing van omzetbelasting over het verstrekken van maaltijden door bejaardenoorden aan ouderen, 1988 - 1999; 926; pak
    - Het voeren van overleg met het Verbond van Verzekeraars over heffing van successie- en schenkingsrecht over onder andere premiesplitsing van levensverzekeringen, 1988 - 1999; 927; pak
    - Het voeren van overleg met het ministerie van Verkeer en Waterstaat over heffing van BTW-afdracht over APK-afmeldkosten, 1988 - 2007; 928; omslag
    - Het voeren van overleg met de Commissie Erfpacht van de Vereniging van Notarissen over heffing van overdrachtsbelasting over heruitgifte in erfpacht, 1989 - 1993; 929; omslag
    - Het voeren van overleg met Cultureel Centrum Effenaar over vrijstelling van heffing van omzetbelasting over de organisatie van popconcerten voor jongeren, 1989 - 1994; 930; pak
    - Het voeren van overleg met het Interprovinciaal Overleg (IPO) en de Vereniging van Nederlandse van omzetbelasting over de verwerking van huishoudelijk afval, 1989 - 1994; 931; pak
    - Het voeren van overleg met de BOVAG over heffing van motorrijtuigenbelasting over het tijdelijk verstrekken van leenauto's door garagehouders, 1989 - 1995; 932; omslag
    - Het voeren van overleg met sportverenigingen over vrijstelling van omzetbelasting voor kantines, 1989 - 1995; 933-934; 2 pakken
      - 1989 - 1994, 933; pak
      - 1994 - 1995, 934; pak
    - Het voeren van overleg met Nedalco B.V. over het gedoogbeleid inzake vrijstelling van accijns op alcohol vermengd met methanol in verpakkingen kleiner dan 5 liter, 1989 - 1996; 935; omslag
    - Het voeren van overleg met KLM over heffing van omzetbelasting over luchtverkeersbeveiliging, 1989 - 1997; 936; pak
    - Het voeren van overleg met koepelorganisatie Algemene Nederlandse Vereniging van VVV's (ANVV) over heffing van omzetbelasting over de inkomsten van de Verenigingen voor Vreemdelingenverkeer (VVV's), 1989 - 1999; 937; pak
    - Het voeren van overleg met Organisatie van Tuinbouwadviseurs en Onderzoekers (OVTO) over het voornemen tot privatisering van de landbouwvoorlichting en eventuele gevolgen inzake de heffing van omzetbelasting, 1989 - 1999; 938-939; 2 pakken
      - 1989 - 1998, 938; pak
      - 1995 - 1999, 939; pak
    - Het voeren van overleg met Verenigingen van Veehoudersbelangen (VVB's) over heffing van omzetbelasting over ontvangen bijdragen van het Landbouwschap en de zuivelindustrie, 1990 - 1991; 940; omslag
    - Het voeren van overleg met onder andere Exploitatiemaatschappij Badhotel Rockanje B.V. over de toerekening van leegstand bij vakantieappartementen in verband met aftrek van voorbelasting, 1990 - 1992; 941; omslag
    - Het voeren van overleg met de Centrale Expertise Dienst Bergweg B.V. over heffing van omzetbelasting over expertise- en andere onderzoekswerkzaamheden door zelfstandige bureaus en zogenoemde samenwerkingsverbanden, 1990 - 1993; 942; omslag
    - Het voeren van overleg met Boonstoppel Groen vof over het toepassen van het kasstelsel door ondernemers die diensten leveren op het gebied van onderhoud en aanleg van groenvoorzieningen, 1990 - 1994; 943; omslag
    - Het voeren van overleg met de gemeente Sint-Oedenrode over heffing van omzetbelasting over de levering van bouwrijpe grond, 1990 - 1995; 944; pak
    - Het voeren van overleg met het ministerie van Defensie over vrijstelling van omzetbelasting voor aanleg- en onderhoudskosten voor de Schipholpijpleiding, 1990 - 1996; 945; omslag
    - Het voeren van overleg met het Bedrijfschap voor de Handel van Vee over vrijstelling van omzetbelasting voor evacuatie van vee bij dreigende watersnood, 1990 - 1997; 946; pak
    - Het voeren van overleg met de Belgische autoriteiten over heffing van omzetbelasting over de cross-border finance lease-transacties betreffende personenauto's, 1990 - 1998; 947; omslag
    - Het voeren van overleg met het ministerie van Sociale Zaken en Werkgelegenheid over heffing van omzetbelasting over activiteiten van de arbeidsvoorziening, 1990 - 1999; 948-949; 1 pak en 1 omslag
      - 1990 - 1996, 948; pak
      - 1995 - 1999, 949; omslag
    - Het voeren van overleg met Recreatiecentrum Wisenthof vof over heffing van omzetbelasting over verhuur van vakantiewoningen of stacaravans als tijdelijk onderkomen, 1990 - 1999; 950; pak
    - Het voeren van overleg met VNO-NCW over heffing van accijns inzake mobiele winkelvoorraden in het scheepvaart- en luchtverkeer, 1990 - 1999; 951-952; 1 pak en 1 omslag
      - 1990 - 1994, 951; pak
      - 1995 - 1999, 952; omslag
    - Het voeren van overleg met de Koninklijke Nederlandse Maatschappij ter bevordering van der Pharmacie over de BTW-tariefindeling van grondstoffen voor geneesmiddelen, 1990 - 2000; 953; pak
    - Het voeren van overleg met Nederlandse Vereniging van Linnenverhuur- en Wasserijbedrijven over heffing van omzetbelasting ten aanzien van verrichte interne diensten binnen ziekenhuizen, 1991 - 1994; 954; pak
    - Het voeren van het Landelijke Overleg Omzetbelasting over de vrijstelling van omzetbelasting over de overdracht van goodwill door fysiotherapeuten en andere ondernemers, 1991 - 1996; 955; omslag
    - Het voeren van overleg met de Nederlandse Vereniging van Pedagogen, Onderwijskundigen en Andragogen over vrijstelling van de heffing van omzetbelasting over titelbescherming, 1991 - 1996; 956; pak
    - Het voeren van overleg met het adviesbureau BMA over de heffing van omzetbelasting met betrekking tot de beoordeling van het ondernemerschap van de diverse schakels van verkooporganisaties, 1991 - 1997; 957-958; 2 pakken
      - 1991 - 1997, 957; pak
      - 1994 - 1999, 958; pak
    - Het voeren van overleg met Exhibition Services Association Holland (ESAH) en Stichting Nederland Wereldtentoonstellingen over heffing van omzetbelasting over diensten met betrekking tot onroerende zaken en over culturele elementen, 1991 - 1998; 959-960; 1 pak en 1 omslag
      - 1991 - 1996, 959; omslag
      - 1991 - 1998, 960; pak
    - Het voeren van overleg met de ANWB over vrijstelling van de heffing van omzetbelasting over het verstrekken van internationale rijbewijzen, 1991 - 1999; 961; pak
    - Het voeren van overleg met DynAretail (DA) over heffing van omzetbelasting over onder andere voorgefrankeerde geschenkverpakking, 1992 - 1995; 962; omslag
    - Het voeren van overleg met de Vereniging van Nederlandse Groenvoerdrogerijen (VNG) over heffing van omzetbelasting over het drogen van groenvoer, 1992 - 1997; 963; pak
    - Het voeren van overleg met het ministerie van Defensie over heffing van omzetbelasting over verplaatsing van materieel uit Duitsland naar Nederland, 1992 - 1997; 964; omslag
    - Het voeren van overleg met de Nederlandse oliebranche over heffing van accijns over verliezen bij productie, opslag en vervoer van minerale oliën, 1992 - 1998; 965-966; 1 pak en 1 omslag
      - 1992 - 1994, 965; omslag
      - 1994 - 1996, 966; pak
    - Het voeren van overleg met de Stichting GFT-contractanten VAM (ESGEVA) over heffing van omzetbelasting over de verkoop van compost verkregen uit GFT-afval, 1992 - 1998; 967-968; 1 pak en 1 omslag
      - 1992 - 1995, 967; pak
      - 1992 - 1998, 968; omslag
    - Het voeren van overleg met het Produktschap voor Gedistilleerde dranken over heffing van accijns over verliezen ontstaan tijdens de opslag in een accijnsgoederenplaats, 1992 - 1998; 969-970; 1 pak en 1 omslag
      - 1992 - 1998, 969; omslag
      - 1993 - 1994, 970; pak
    - Het voeren van overleg met vertegenwoordigers uit de fietsbranche over verruiming van de BTW-heffing over het verstrekken van fietsen aan werknemers voor woon-werkverkeer, 1992 - 1998; 971; pak
    - Het voeren van overleg met de NS over heffing van omzetbelasting over infrastructuur en vergoedingen voor infrabeheer, 1992 - 1999; 972-977; 4 pakken en 2 omslagen
      - 1992 - 1994, 972; pak
      - 1992 - 1999, 973; pak
      - 1993 - 1994, 974; omslag
      - 1994 - 1995, 975; pak
      - 1995, 976; pak
      - 1996 - 1999, 977; omslag
    - Het voeren van overleg met de Vereniging van Rijksgesubsidieerde Musea inzake vrijstelling van heffing van omzetbelasting over alle museale activiteiten, 1992 - 1999; 978; pak
    - Het voeren van overleg met overkoepelende organisaties voor autoleasemaatschappijen en automobielverkopers over het factureren bij de aankoop van een auto door een lessee of diens werknemer, 1993; 979; omslag
    - Het voeren van overleg met Drsh Zuiveringsslib NV over heffing van afvalstoffenbelasting over zuiveringsslib, 1993 - 1995; 980; omslag
    - Het voeren van overleg met Buruma Maris Scheer van Solkema over de proefprocedure inzake de BTW-positie van debiteuren van de Staatsloterij, 1993 - 1997; 981; pak
    - Het voeren van overleg met de BOVAG-RAI over onderzoek naar de effecten van eventuele integratie van de belasting van personenauto's en motor-rijwielen met de motorrijtuigenbelasting, 1993 - 1999; 982; pak
    - Het voeren van overleg met de RAI inzake vrijstelling van belasting van personenauto's en motorrijwielen over de inrichting van bestelauto's, 1993 - 1999; 983; omslag
    - Het voeren van overleg met de Ziekenfondsraad en de Sociale Verzekeringsbank (SVB) over heffing van omzetbelasting over toegekende persoonsgebonden budgetten (PGB's), 1993 - 1999; 984; omslag
    - Het voeren van overleg met diverse belangenverenigingen en bedrijven over onder andere heffing van omzetbelasting over de Melkert-banen en over het gebruik van speelautomaten, 1993 - 1999; 985; pak
    - Het voeren van overleg met Euregio over vrijstelling van motorrijtuigenbelasting voor grensoverschrijdende projecten, 1993 - 1999; 986-988; 2 omslagen en 1 pak
      - 1993 - 1996, 986; omslag
      - 1994 - 1998, 987; omslag
      - 1994 - 1999, 988; pak
    - Het voeren van overleg met Koninklijk Nederlands Vervoer (KNV) over teruggaaf van belasting over personenauto's en motorrijwielen inzake occasions, 1993 - 1999; 989; omslag
    - Het voeren van overleg met VNO-NCW over de aftrek van omzetbelasting voor verstrekte telefoonkostenvergoedingen aan werknemers, 1993 - 1999; 990; pak
    - Het voeren van overleg met Deurwaarderij Dordrecht over heffing van motorrijtuigenbelasting over vrachtauto's van woonwagenbewoners, 1994; 991; omslag
    - Het voeren van overleg met het ministerie van Verkeer en Waterstaat over concurrentievervalsing van vrijstelling van omzetbelasting over tarieven voor postzendingen, 1994 - 1996; 992; pak
    - Het voeren van overleg met de FNV over heffing van omzetbelasting over subsidies voor arbeidsvoorzieningsorganisaties, 1994 - 1999; 993; pak
    - Het voeren van overleg met de RAI over een doeltreffend systeem voor milieuvriendelijke verwijdering van autowrakken, 1994 - 1999; 994; omslag
    - Het voeren van overleg met het ministerie van Onderwijs, Cultuur en Wetenschappen over vrijstelling van heffing van omzetbelasting over het verlenen van zorg aan probleemleerlingen op basisscholen door erkende centrale diensten, 1994 - 2000; 995; pak
    - Het voeren van overleg met de Federatie van Nederlandse Kraanverhuurbedrijven over heffing van motorrijtuigenbelasting over de kwartregeling voor kraanauto's, 1995 - 1996; 996; omslag
    - Het voeren van overleg met de Nederlandse Vereniging van Banken over toepassing van de marge-regeling door banken bij executie van verpande roerende zaken, 1995 - 1996; 997; omslag
    - Het voeren van overleg met het ministerie van Verkeer en Waterstaat over heffing van omzetbelasting over het gebruik van Rijksbaggerspeciedepots, 1995 - 1996; 998; pak
    - Het voeren van overleg met L.B. Rheinland-Pfalz Finance B.V. over vrijstelling van omzetbelasting voor de dienstverlening met paying agent fees, 1995 - 1998; 999; omslag
    - Het voeren van overleg met o.a. Energieproduktiebedrijf UNA NV en NV Electriteitsbedrijf Zuid-Holland over heffing van voor- en omzetbelasting over aandelentransacties in verband met een beursgang, 1995 - 1998; 1000-1002; 2 pakken en 1 omslag
      - 1995 - 1997 deel 1, 1000; omslag
      - 1995 - 1997 deel 2, 1001; pak
      - 1996 - 1998, 1002; pak
    - Het voeren van overleg met de Federatie van Amateur Wijnmakers en Bierbrouwers Gilden over vrijstelling van accijns voor thuisdistillateurs, 1995 - 1999; 1003; omslag
    - Het voeren van overleg met de NS over heffing van omzetbelasting over investeringen in de Betuweroute, 1995 - 1999; 1004; omslag
    - Het voeren van overleg met de Unie van Electronische Ondernemers (UNETO) over heffing van omzetbelasting over elektronische betaling en facturering via internet, 1995 - 1999; 1005; omslag
    - Het voeren van overleg met het Centraal Brouwerij Kantoor over heffing van grondwaterbelasting over het schoonspoelen van bierfusten, 1995 - 1999; 1006; omslag
    - Het voeren van overleg met stichting Euro 2000 over toepassing van de verleggingsregeling bij de heffing van omzetbelasting over prestaties van de UEFA aan Euro 2000, 1995 - 1999; 1007; pak
    - Het voeren van overleg met de ANWB over heffing van assurantiebelasting over de Wegenwacht en aanvullende Woonplaats-service, 1996; 1008; omslag
    - Het voeren van overleg met het ministerie van Landbouw, Natuurbeheer en Visserij over het heffen van grondwaterbelasting via een forfait, 1996; 1009; omslag
    - Het voeren van overleg met de stichting Federatie Oud Nederlandse Vaartuigen over vrijstelling van accijns op rode dieselolie voor historische schepen, 1996 - 1997; 1010; omslag
    - Het voeren van overleg met het Productschap voor Wijn over heffing van accijnzen op wijnproducten, 1996 - 1997; 1011; omslag
    - Het voeren van overleg met de NV Waterleiding Maatschappij Limburg over het toepassen van de Wet belastingen op milieugrondslag (BOM) op een alternatieve wijze van oevergrondwaterwinning, 1996 - 1999; 1012; omslag
    - Het voeren van overleg met de Eigen Vervoerders Organisatie (EVO) over de overgangsregeling grijs kenteken voor grootwagenparkhouders, 1997 - 2000; 1013; omslag
    - Het voeren van overleg met Savaz Uitzendzorg over vrijstellingen van omzetbelasting over uitlening van leerlingen aan zorginstellingen, 1998 - 1999; 1014; pak
    - Het voeren van overleg met het Interprovinciaal Overleg (IPO) over toepassing van de wetgeving inzake omzetbelasting bij de nazorg van stortplaatsen op basis van de Leemtewet bodembescherming, 1998 - 2000; 1015; pak
    - Het voeren van overleg met de Vereniging van Waterbedrijven in Nederland (Vewin) over heffing van grondwaterbelasting in het kader van de Wet belastingen op milieugrondslag (BOM), 1999; 1016; omslag
  - Bijzondere cassatiezaken, A.1.5.
    - Het indienen van een vertoogschrift op cassatieberoepen, 1985 - 1999; 1017-1059; 31 omslagen en 12 pakken
      - Abemij BV, Hart Nibbrig en Greeve BV te Sassenheim 1986 - 1989, 1017; omslag
      - Amro Aandelen Fonds 1986 - 1988, 1018; omslag
      - Automodificatiebedrijf Waterman te Doetinchem, deel 1 1987 - 1990, 1019; omslag
      - Automodificatiebedrijf Waterman te Doetinchem, deel 2 1990 - 1992, 1020; pak
      - Automodificatiebedrijf Waterman te Doetinchem, deel 3 1990 - 1992, 1021; omslag
      - Automodificatiebedrijf Waterman te Doetinchem, deel 4 1990 - 1994, 1022; omslag
      - Bache Securities (Holland) Inc. te Amsterdam, deel 1 1988 - 1991, 1023; pak
      - Bache Securities (Holland) Inc. te Amsterdam, deel 2 1988 - 1991, 1024; pak
      - B.A.T. Nederland BV en Imbat BV te Amsterdam 1989 - 1991, 1025; omslag
      - BV Trustkantoor voorheen Vastgoedbeleggingsfonds voor Institutionele Beleggers (VIB)-Buitenland, Bresta BV te Zeist 1990 - 1991, 1026; omslag
      - Cooperatieve vereniging tot berging en exploitatie van landbouwwerktuigen, Oostelijk Flevoland 1988 - 1991, 1027; omslag
      - Deltakabel BV 1987 - 1991, 1028; omslag
      - E. Debouche 1992 - 1998, 1029; pak
      - Gemeente Almelo 1993 - 1996, 1030; pak
      - Gemeente Emmen 1997 - 1999, 1031; pak
      - Genius Holding BV te IJmuiden 1985 - 1990, 1032; omslag
      - Goudsmit - Müller, J.F. te Den Haag 1989 - 1991, 1033; omslag
      - Halliburton Services BV te Den Haag 1991 - 1995, 1034; pak
      - Handelmaatschappij Isolectra BV te Rotterdam 1988 - 1991, 1035; omslag
      - Harnas en Helm 1994 - 1997, 1036; omslag
      - Holdingsmaatschappij Janus Baambrugge BV 1990 - 1991, 1037; omslag
      - Huls, G.H.M. 1987 - 1991, 1038; omslag
      - Indolec BV te Utrecht 1987 - 1991, 1039; omslag
      - Inhuma BV te Rotterdam 1988 - 1991, 1040; omslag
      - Intager BV te Bergambacht 1989 - 1991, 1041; omslag
      - James Ruben BV te Zoeterwoude 1987 - 1991, 1042; omslag
      - Jong, P. de te Bodegraven 1988 - 1992, 1043; pak
      - Marotol Holding BV, Torsa Internationaal BV, Q-Prema BV 1987 - 1991, 1044; omslag
      - M.H.M. Tervoort-van Aalst te Amsterdam 1990 - 1991, 1045; omslag
      - Muwi Bouwgroep BV voorheen van der Vorm's Muwi Beheer BV te Rotterdam 1989 - 1992, 1046; pak